臺灣苗栗地方法院刑事判決　　　　　　　100年度易字第544號
公　訴　人　臺灣苗栗地方法院檢察署檢察官
被　　　告　吳明雄
上列被告因竊盜等案件，經檢察官提起公訴（100 年度偵字第14
76號），本院依簡式審判程序判決如下：
    主  文
吳明雄犯如附表所示之罪，均累犯，各處如附表主文欄所示之刑
。應執行有期徒刑肆年陸月；並應於刑之執行前，令入勞動場所
強制工作參年；扣案之十字鎬壹支沒收。
    犯罪事實及理由
壹、犯罪事實：
    吳明雄前於民國96年間，因詐欺案件，經法院判處有期徒2
    月15日確定，並於97年1 月28日易科罰金執行完畢。猶不知
    悔改，分別於附表所示之時間、地點，以附表所示之方法
    ，意圖為自己不法之所有，分別為普通竊盜行為共13次，及
    加重竊盜行為共10次。嗣於99年12月2 日14時許，吳明雄因
    另案通緝經警查獲，警方於取得吳明雄之母吳潘美雪同意後
    前往其苗栗縣卓蘭鎮苗豐里苗豐77號住處執行搜索，扣得部
    分贓物，始循線查獲上情。
貳、證據名稱：
一、被告於警詢、偵訊及審理中之自白。
二、證人即告訴人范永明、詹富文、詹益新於警詢之指述、現場
    查證照片26張。
三、證人即告訴人賴光明、賴芷芸警詢之指述、現場查證照片28
    張、贓物認領保管單1 紙。
四、證人即告訴人范文德、吳烜伊警詢之指述、竊盜現場查證照
    片14張、贓物認領保管單1 紙。
五、證人即被害人徐文治、胡治佳警詢之指述、現場查證照片10
    張、贓物認領保管單2 紙。
六、證人即被害人黎元堂警詢之指述、現場查證照片8 張、贓物
    認領保管單2 紙。
七、證人即被害人詹益來警詢之指述、現場查證照片2 張、贓物
    認領保管單1 紙。
八、證人即被害人詹永盛警詢之指述、現場查證照片2 張、贓物
    認領保管單1 紙。
九、證人即被害人吳光信警詢之指述、現場查證照片4 張、贓物
    認領保管單1 紙。
十、證人即告訴人黃雅芳警詢之指述、現場查證照片7 張、贓物
    認領保管單1 紙。
十一、證人即被害人張明偉警詢之指述、現場查證照片2 張。
十二、證人即告訴人劉金發警詢之指述、現場查證照片7 張、贓
      物認領保管單1 紙。
十三、證人即告訴人陳乾木警詢之指述、現場查證照片3 張、贓
      物認領保管單1 紙。
十四、證人即被害人劉基祿警詢之指述、現場查證照片2 張、贓
      物認領保管單1 紙。
十五、證人即被害人張秋敏警詢之指述、現場查證照片4 張、贓
      物認領保管單2 紙。
十六、證人即被害人張春正警詢之指述、現場查證照片5 張、贓
      物認領保管單1 紙。
十七、證人即被害人劉民堂警詢之指述、現場查證照片4 張、贓
      物認領保管單1 紙。
十八、證人即被害人劉玉磚警詢之指述、現場查證照片4 張、贓
      物認領保管單1 紙。
十九、證人即被害人陳惠軍警詢之指述、現場查證照片3 張、贓
      物認領保管單1 紙。
二十、證人即被害人詹璟芳警詢之指述、現場查證照片3 張、贓
      物認領保管單1 紙。
參、論罪科刑之理由：
一、認定攜帶兇器之理由：
    按攜帶兇器竊盜，祇須行竊時攜帶具有危險性之兇器為已足
    ，並不以攜帶之初有行兇之意圖為必要，此所謂兇器，其種
    類並無限制，凡客觀上足對人之生命、身體、安全構成威脅
    ，具有危險性之兇器均屬之，且祇須行竊時攜帶此種具有危
    險性之兇器為已足，並不以攜帶之初有行兇之意圖為必要（
    最高法院79年臺上字第5253號判例意旨參照）。經查，被告
    吳明雄分別於（一）99年11月21日23時許，在苗栗縣卓蘭鎮
    軍民廟及昭忠廟（軍民廟地址為卓蘭鎮老庄里1 鄰2 之6 號
    、昭忠廟在軍民廟後方），先以客觀上足供凶器使用之破壞
    剪（即爆破剪）將鐵鍊剪斷進而竊取空壓機1 台，復以徒手
    竊取紅色油漆1 罐（即附表編號4 ）。（二）99年11月下旬
    某日06時許，在苗栗縣卓蘭鎮○○○○道路，以客觀上足供
    凶器使用之破壞剪將白鐵鍊及電線剪斷進而竊取動力噴霧機
    1 台（即附表編號5 ）。（三）99年11月19日01時20分許，
    在台中市○○區○○里○○路439 號天聖宮，以客觀上足供
    凶器使用之破壞剪破壞鐵窗後，侵入屋內竊取附表編號16所
    示之財物（即附表編號7 ）。（四）於99年11月27日1 時許
    ，在台中市○○區○○路二段397 號吉宏汽車修理廠，以客
    觀上足供凶器使用之活動板手拆除盧永盛所有之車牌號碼QK
    -2480 號自小客車之車牌（即附表編號9 ）。（五）99年11
    月27日20時30分許，在苗栗縣卓蘭鎮苗豐里苗豐78號旁工寮
    ，以客觀上足供凶器使用之十字鎬破壞門窗侵入工寮竊取附
    表編號9 所示之財物（即附表編號11）。（六）99年11月29
    日02時許，在苗栗縣卓蘭鎮豐田里3鄰42-2 號旁空地，以十
    字鎬破壞車號961-HK大貨車之車窗打開車門後，竊取車內財
    物（即附表編號16）。上開等情業據被告均所自承，而上開
    破壞剪、活動板手、十字鎬，均係金屬製品質地堅硬，客觀
    上足以對人之生命、身體、安全造成危險，為可供兇器使用
    之物。是核被告附表編號4 、5 、7 、9 、11、16所為，均
    係犯刑法第321 條第1 項第3 款之攜帶兇器竊盜罪。
二、比較新舊法：
    按行為後法律有變更者，適用行為時之法律，但行為後之法
    律有利於行為人者，適用最有利於行為人之法律，刑法第2
    條第1項定有明文。於被告行為後，刑法第321 條第1 項第3
    款規定於100 年1 月26日經總統公布修正，於同年月28日生
    效，因（一）其修正前之第1 項第1 款須於夜間侵入始符合
    ，而修正後則不限於夜間，顯然修正前之規定較有利於被告
    ；（二）修正前之法定刑為「6 月以上、5 年以下有期徒刑
    」，而修正後之法定刑則為「6 月以上、5 年以下有期徒刑
    ，得併科新臺幣10萬元以下罰金」，以修正前之規定較有利
    於被告。上開比較新、舊法之結果，以行為時之舊法對其較
    為有利，揆諸前開刑法第2 條第1 項前段之規定，本案自應
    適用被告行為時之舊法。
三、罪名及罪數：
    核被告所為，就附表編號1 至3 、6 、8 、10、12至15、20
    至22部份，均係犯刑法第320 條第1 項之竊盜罪13次；就附
    表編號17至19、23均係犯（修正前）刑法第321 條第1 項第
    2 款之加重竊盜罪4 次；就附表編號4 、5 、7 、11均係犯
    （修正前）刑法第321 條第1 項第3 款之加重竊盜罪4 次；
    就附表編號9 、16部分，係犯（修正前）刑法第321 條第1
    項第2 、3 款之加重竊盜罪2 次。被告所犯上開各罪間犯意
    各別、行為互殊，是被告所犯上揭23罪應予分論併罰。
四、累犯：
    被告吳明雄前曾受徒刑之執行，有臺灣高等法院被告前案紀
    錄表在卷可稽，其於有期徒刑執行完畢後，5 年內故意再犯
    本案附表所示23次有期徒刑以上之罪，以上各罪均應依法加
    重其刑。
五、自首：
    被告於附表編號5 加重竊盜犯行及編號20之普通竊盜犯行，
    均係於犯罪被發覺前，主動供出而接受裁判，是應依刑法第
    62條減輕其刑，並依法先加後減之。
六、量刑理由之說明：
    爰審酌被告正值年輕力壯，竟不思以正途獲取財物，屢次為
    圖不勞而獲，進而多次行竊，致多位被害人受有財物損害，
    惟念及被告犯後坦承犯行，非無悔意，態度尚可，被告為國
    小畢業之智識程度，及其犯罪之動機、目的、手段、所生危
    害等一切情狀，分別量處如附表主文所示之刑，並定其應執
    行刑。
七、沒收：
（一）查扣案之十字鎬1 支係被告所有，而供其犯本案附表編號
      9 、11竊盜犯行所使用之物，是應依刑法第38條第1 項第
      2 款規定宣告沒收。
（二）另被告供本案附表編號4 、5 、16竊盜犯罪所用之破壞剪
      ，業據被告於警詢及本院行準備程序時自承爆破剪與破壞
      剪是同一個，已經丟棄了等語，另供本案附表編號7 竊盜
      犯罪所用之活動板手，亦經被告供稱當時跟破壞剪一起丟
      掉等語。（見100年偵字第1476號一卷〈下稱偵一卷〉第
      34 頁、100年易字第544號卷之準備程序筆錄第11至12頁
      ），上開犯罪工具均未扣案，亦無證據證明現仍存在，為
      免將來執行困難，爰不予宣告沒收，附此敘明。
八、宣告強制工作之理由：
    另被告係18歲以上之人，於99年10至11月間，時間密接為本
    案23次竊盜犯行，足見被告確有犯竊盜罪之習慣，為使被告
    習得正當謀生觀念，避免再以行竊方式圖得生活所需而能重
    返社會，則公訴人所為令被告強制工作之請求，堪認允當，
    爰依竊盜犯贓物犯保安處分條例之規定，諭知被告於刑之執
    行前，令入勞動場所強制工作3 年，以資矯治。
肆、應適用之法條：
一、刑事訴訟法第273 條之1 第1 項、第299 條第1 項前段、第
    310 條之2 、第454 條第1 項、第2 項。
二、刑法第2 條第1 項前段、第320 條第1 項、（修正前）第32
    1 條第1 項第2 、3 款、第47條第1 項、第62條前段、第51
    條第5 款。
三、竊盜犯贓物犯保安處分條例第3 條第1 項、第4 條、第5 條
    第1 項前段。
四、本判決係依刑事訴訟法第310 條之2 、第454 條第1 項製作
    。如不服本判決，應於判決送達之日起10日內，向本院提起
    上訴。
本案經檢察官黃俊鳴到庭執行職務。
中    華    民    國   100    年    8    月      1    日
                  刑事第二庭    法  官  楊清益
以上正本證明與原本無異。
如不服本判決應於收受判決後10日內向本院提出上訴書狀，並應
應敘述具體理由。其未敘述上訴理由者，應於上訴期間屆滿後20
日內向本院補提理由書( 均須按他造當事人之人數附繕本) 「切
勿逕送上級法院」。告訴人或被害人如對本判決不服者，應具備
理由請求檢察官上訴，其上訴期間之計算係以檢察官收受判決正
本之日期為準。
                                書記官  蕭雅文
中    華    民    國   100    年    8    月      1    日
附錄：論罪科刑法條全文
中華民國刑法第320 條
（普通竊盜罪、竊佔罪）
意圖為自己或第三人不法之所有，而竊取他人之動產者，為竊盜
罪，處5  年以下有期徒刑、拘役或 5 百元以下罰金。
意圖為自己或第三人不法之利益，而竊佔他人之不動產者，依前
項之規定處斷。
前二項之未遂犯罰之
中華民國刑法 (舊 100.01.26 以前)第321 條
（加重竊盜罪）
犯竊盜罪而有下列情形之一者，處 6 月以上、5 年以下有期徒
刑：
一、於夜間侵入住宅或有人居住之建築物、船艦，或隱匿其內而
    犯之者。
二、毀越門扇、牆垣或其他安全設備而犯之者。
三、攜帶兇器而犯之者。
四、結夥三人以上而犯之者。
五、乘火災、水災或其他災害之際而犯之者。
六、在車站或埠頭犯之者。
前項之未遂犯罰之。
附表
┌──┬────┬────┬─────┬──────┬─────────┬────┬─────────┬──────────┐
│編號│犯罪時間│犯罪地點│被害人（告│犯罪手法    │所得財物          │所犯法條│       證據       │          主文      │
│    │        │        │訴人*）   │            │                  │        │                  │                    │
│    │        │        │          │            │                  │        │                  │                    │
├──┼────┼────┼─────┼──────┼─────────┼────┼─────────┼──────────┤
│1   │99年10月│苗栗縣卓│1.范永明* │侵入徒手竊取│1.范永明所有之3支 │刑法第  │1.被告於警詢及偵查│吳明雄犯竊盜罪，累犯│
│    │08日03時│蘭鎮中正│2.詹富文* │            │  車機麥克風（置於│320條第1│  中之自白        │，處有期徒刑陸月。  │
│    │20分許、│西路22號│3.詹益新* │            │  車號HA-691、    │項之竊盜│2.證人即告訴人范永│                    │
│    │同日05時│（大鎮貨│          │            │  IF-179及IE-459號│罪      │  明、詹富文、詹益│                    │
│    │20分許（│運行）  │          │            │  大貨車）        │        │  新之警詢筆錄    │                    │
│    │接續前往│        │          │            │2.詹富文所有之零錢│        │3.竊盜現場及監視錄│                    │
│    │行竊）  │        │          │            │  約500元（置於車 │        │  影翻拍照片（100 │                    │
│    │        │        │          │            │  號IE-469大貨車）│        │  年度偵字第1476號│                    │
│    │        │        │          │            │3.詹益新所有之零錢│        │  二卷〈下稱偵二卷│                    │
│    │        │        │          │            │  約200元、峰牌香 │        │  〉頁80-94）     │                    │
│    │        │        │          │            │  菸1包、太陽眼鏡1│        │                  │                    │
│    │        │        │          │            │  副（置於車號    │        │                  │                    │
│    │        │        │          │            │  5J-233大貨車）  │        │                  │                    │
├──┼────┼────┼─────┼──────┼─────────┼────┼─────────┼──────────┤
│2   │99年10月│苗栗縣卓│1.賴光明* │侵入徒手竊取│1.賴光明所有現金  │刑法第  │1.被告於警詢及偵查│吳明雄犯竊盜罪，累犯│
│    │08日04時│蘭鎮興南│2.賴芷芸* │            │  50000元、3片金鎖│320條第1│  中之自白2.證人即│，處有期徒刑陸月。  │
│    │許      │街41之2 │          │            │  片（3錢重）、行 │項之竊盜│  告訴人賴光明、賴│                    │
│    │        │號（佳弘│          │            │  動電話2支、自釀 │罪      │  芷芸之警詢筆錄  │                    │
│    │        │貨運行）│          │            │  米酒1桶（約5公升│        │3.竊盜現場及監視錄│                    │
│    │        │        │          │            │  ）、餅乾若干包、│        │  影翻拍照片（偵二│                    │
│    │        │        │          │            │  柴油（車號TI-285│        │  卷頁95-109）    │                    │
│    │        │        │          │            │  、995-JE）50公升│        │4.贓物認領保管單1 │                    │
│    │        │        │          │            │  神案杯座1個及工 │        │  紙（偵一卷頁62）│                    │
│    │        │        │          │            │  具箱1組（以上合 │        │                  │                    │
│    │        │        │          │            │  計價值共約78000 │        │                  │                    │
│    │        │        │          │            │  元）            │        │                  │                    │
│    │        │        │          │            │2.賴芷芸所有6枚10 │        │                  │                    │
│    │        │        │          │            │  元新版印幣      │        │                  │                    │
├──┼────┼────┼─────┼──────┼─────────┼────┼─────────┼──────────┤
│3   │99年10月│苗栗縣卓│1.范文德* │侵入徒手竊取│1.范文德所有3台無 │刑法第  │1.被告於警詢及偵查│吳明雄犯竊盜罪，累犯│
│    │09日05時│蘭鎮新厝│2.吳烜伊* │            │  線電車機（價值約│320條第1│  中之自白2.證人即│，處有期徒刑陸月。  │
│    │許      │里新厝3 │          │            │  36000元，置於車 │項之竊盜│  告訴人范文德、吳│                    │
│    │        │之1號（ │          │            │  號019-HK、387-GF│罪      │  烜伊之警詢筆錄  │                    │
│    │        │駿華貨運│          │            │  及HB-578號貨車）│        │3.竊盜現場及監視錄│                    │
│    │        │行）    │          │            │  、58度高梁酒（  │        │  影翻拍照片（偵二│                    │
│    │        │        │          │            │  58度）2瓶（價值 │        │  卷頁110-117）） │                    │
│    │        │        │          │            │  約760元）。     │        │4.贓物認領保管單1 │                    │
│    │        │        │          │            │2.吳烜伊所有之高樑│        │  紙（偵一卷頁62）│                    │
│    │        │        │          │            │  紀念酒1瓶。     │        │                  │                    │
│    │        │        │          │            │ （起訴書誤載為1. │        │                  │                    │
│    │        │        │          │            │  范文德所有3台無 │        │                  │                    │
│    │        │        │          │            │  線電車機（價值36│        │                  │                    │
│    │        │        │          │            │  000元，置於車號0│        │                  │                    │
│    │        │        │          │            │  19-HK、387-GF及H│        │                  │                    │
│    │        │        │          │            │  B-578號貨車。2. │        │                  │                    │
│    │        │        │          │            │  吳烜伊所有高梁（│        │                  │                    │
│    │        │        │          │            │  58度）2瓶（價值 │        │                  │                    │
│    │        │        │          │            │  約760元），業經 │        │                  │                    │
│    │        │        │          │            │  公訴檢察官當庭更│        │                  │                    │
│    │        │        │          │            │  正如上）        │        │                  │                    │
├──┼────┼────┼─────┼──────┼─────────┼────┼─────────┼──────────┤
│4   │99年11月│苗栗縣卓│1.徐文治  │1.徒手竊取  │1.軍民廟之聖簽簽桶│刑法第  │1.被告於警詢及偵查│吳明雄犯刑法第321條 │
│    │21日23時│蘭鎮軍民│  （軍民廟│2.先以自備之│  1桶（內有聖簽100│321條第1│  中之自白2.證人即│第1項第3款之竊盜罪，│
│    │許      │廟及昭忠│  及昭忠廟│  「爆破剪」│  支）、燈座1對、 │項第3款 │  被害人徐文治、胡│累犯，處有期徒刑拾月│
│    │        │廟（軍民│  管理人）│  將鐵鍊剪斷│  環香5盒、聖筊2對│之加重竊│  治佳之警詢筆錄  │。                  │
│    │        │廟地址為│2.胡治佳（│  進而竊取空│  （合計價值共約  │盜罪    │3.竊盜現場照片（偵│                    │
│    │        │卓蘭鎮老│  昭忠廟油│  壓機1台， │  7550元）        │        │  二卷頁122-128） │                    │
│    │        │庄里1鄰2│  漆包工）│  復以「徒手│2.胡治佳所有空壓機│        │4.贓物認領保管單2 │                    │
│    │        │之6號、 │          │  」竊取紅色│  1台（價值約4000 │        │  紙（偵一卷頁79、│                    │
│    │        │昭忠廟在│          │  油漆1罐   │  元）、虹牌水性紅│        │  83）            │                    │
│    │        │軍民廟後│          │            │  色油漆1罐（價值 │        │                  │                    │
│    │        │方）    │          │            │  約700元）       │        │                  │                    │
├──┼────┼────┼─────┼──────┼─────────┼────┼─────────┼──────────┤
│5   │99年11月│苗栗縣卓│黎元堂    │以自備客觀上│動力噴霧機1台及白 │刑法第  │1.被告於警詢及偵查│吳明雄犯刑法第321條 │
│    │下旬某日│蘭鎮苗豐│          │足供兇器使用│鐵鍊1條（價值約   │321條第1│  中之自白2.證人即│第1項第3款之竊盜罪，│
│    │06時許  │產業道路│          │之「爆破剪」│10000元）         │項第3款 │  被害人黎元堂之警│累犯，處有期徒刑陸月│
│    │        │        │          │將白鐵鍊及電│                  │之加重竊│  詢筆錄          │。                  │
│    │        │        │          │線剪斷進而竊│                  │盜罪    │3.竊盜現場照片（偵│                    │
│    │        │        │          │取動力噴霧機│                  │        │  二卷頁129-132） │                    │
│    │        │        │          │1台。其於犯 │                  │        │4.贓物認領保管單2 │                    │
│    │        │        │          │罪被發覺前，│                  │        │  紙（偵一卷頁    │                    │
│    │        │        │          │主動供出上開│                  │        │  89-90）         │                    │
│    │        │        │          │加重竊盜犯行│                  │        │                  │                    │
│    │        │        │          │而接受裁判（│                  │        │                  │                    │
│    │        │        │          │符合自首規定│                  │        │                  │                    │
│    │        │        │          │）。        │                  │        │                  │                    │
├──┼────┼────┼─────┼──────┼─────────┼────┼─────────┼──────────┤
│6   │99年11月│苗栗縣卓│詹益來（管│徒手竊取    │白鐵小板凳、燈座1 │刑法第  │1.被告於警詢及偵查│吳明雄犯竊盜罪，累犯│
│    │26日03時│蘭鎮豐田│理人）    │            │對                │320條第1│  中之自白2.證人即│，處有期徒刑陸月。  │
│    │許      │里豐田  │          │            │                  │項之竊盜│  被害人詹益來之警│                    │
│    │        │143號旁 │          │            │                  │罪      │  詢筆錄          │                    │
│    │        │豐田二潭│          │            │                  │        │3.竊盜現場照片（偵│                    │
│    │        │土地公廟│          │            │                  │        │  二卷頁134-135） │                    │
│    │        │        │          │            │                  │        │4.贓物認領保管單1 │                    │
│    │        │        │          │            │                  │        │  紙（偵一卷頁94）│                    │
│    │        │        │          │            │                  │        │                  │                    │
├──┼────┼────┼─────┼──────┼─────────┼────┼─────────┼──────────┤
│7   │99年11月│台中市豐│盧永盛    │以自備客觀上│車號QK-2480號自小 │刑法第  │1.被告於警詢及偵查│吳明雄犯刑法第321條 │
│    │27日01時│原區豐勢│          │足供兇器使用│客車車牌2面       │321條第1│  中之自白2.證人即│第1項第3款之竊盜罪，│
│    │許      │路二段  │          │之「活動板手│                  │項第3款 │  被害人盧永盛之警│累犯，處有期徒刑拾月│
│    │        │397號吉 │          │」行竊      │                  │之加重竊│  詢筆錄          │。                  │
│    │        │宏汽車修│          │            │                  │盜罪    │3.竊盜現場照片（偵│                    │
│    │        │理廠    │          │            │                  │        │  二卷頁136-137） │                    │
│    │        │        │          │            │                  │        │4.贓物認領保管單1 │                    │
│    │        │        │          │            │                  │        │  紙（偵一卷頁98）│                    │
│    │        │        │          │            │                  │        │                  │                    │
├──┼────┼────┼─────┼──────┼─────────┼────┼─────────┼──────────┤
│8   │99年11月│苗栗縣卓│吳光信（管│徒手竊取（現│八仙神桌1張（價值 │刑法第  │1.被告於警詢及偵查│吳明雄犯竊盜罪，累犯│
│    │27日02時│蘭鎮苗豐│理人）    │場並遺留由豐│約2萬元）、小燈泡1│320條第1│  中之自白2.證人即│，處有期徒刑陸月。  │
│    │許      │里9鄰76 │          │原市五張福德│盒（內有50個燈泡）│項之竊盜│  被害人吳光信之警│                    │
│    │        │號附近苗│          │祠竊來之木刻│                  │罪      │  詢筆錄          │                    │
│    │        │豐土地公│          │土地公１尊）│                  │        │3.竊盜現場照片（偵│                    │
│    │        │廟      │          │            │                  │        │  二卷頁138-140） │                    │
│    │        │        │          │            │                  │        │4.贓物認領保管單1 │                    │
│    │        │        │          │            │                  │        │  紙（偵一卷頁105 │                    │
│    │        │        │          │            │                  │        │  ）              │                    │
│    │        │        │          │            │                  │        │                  │                    │
├──┼────┼────┼─────┼──────┼─────────┼────┼─────────┼──────────┤
│9   │99年11月│苗栗縣卓│黃雅芳*   │以自備客觀上│1.瓦斯桶2桶(1大1小│刑法第  │1.被告於警詢及偵查│吳明雄犯刑法第321條 │
│    │27日20時│蘭鎮苗豐│          │足供兇器使用│)                 │321條第1│  中之自白2.證人即│第1項第2、3款之竊盜 │
│    │30分許  │里苗豐78│          │之「十字鎬」│2.割草機1部       │項第2款 │  告訴人黃雅芳之警│罪，累犯，處有期徒刑│
│    │        │號旁工寮│          │破壞門窗侵入│3.電鍋2個         │、第3款 │  詢筆錄          │拾月。扣案之十字鎬壹│
│    │        │        │          │工寮竊取財物│4.空氣壓縮機1部   │之加重竊│3.竊盜現場照片（偵│支沒收。            │
│    │        │        │          │            │5.農藥攪拌機1部   │盜罪    │  二卷頁141-145） │                    │
│    │        │        │          │            │6.剪刀、刨刀、板手│        │4.贓物認領保管單1 │                    │
│    │        │        │          │            │  等物品          │        │  紙（偵一卷頁111 │                    │
│    │        │        │          │            │（合計價值共約4萬 │        │  ）              │                    │
│    │        │        │          │            │元）              │        │                  │                    │
├──┼────┼────┼─────┼──────┼─────────┼────┼─────────┼──────────┤
│10  │99年11月│苗栗縣卓│張明偉（管│徒手竊取    │神尊座椅2張       │刑法第  │1.被告於警詢及偵查│吳明雄犯竊盜罪，累犯│
│    │8日上午 │蘭鎮上新│理人）    │            │                  │320條第1│  中之自白2.證人即│，處有期徒刑陸月。  │
│    │（起訴書│里民自街│          │            │                  │項之竊盜│  被害人張明偉之警│                    │
│    │誤載為99│39號旁上│          │            │                  │罪      │  詢筆錄          │                    │
│    │年11月28│新土地公│          │            │                  │        │3.竊盜現場照片（偵│                    │
│    │日03時40│廟      │          │            │                  │        │  二卷頁146-147） │                    │
│    │分許，業│        │          │            │                  │        │                  │                    │
│    │經公訴檢│        │          │            │                  │        │                  │                    │
│    │察官當庭│        │          │            │                  │        │                  │                    │
│    │更正如上│        │          │            │                  │        │                  │                    │
│    │）      │        │          │            │                  │        │                  │                    │
│    │        │        │          │            │                  │        │                  │                    │
│    │        │        │          │            │                  │        │                  │                    │
│    │        │        │          │            │                  │        │                  │                    │
│    │        │        │          │            │                  │        │                  │                    │
│    │        │        │          │            │                  │        │                  │                    │
│    │        │        │          │            │                  │        │                  │                    │
│    │        │        │          │            │                  │        │                  │                    │
├──┼────┼────┼─────┼──────┼─────────┼────┼─────────┼──────────┤
│11  │99年11月│苗栗縣卓│劉金發*   │以自備客觀上│1.無線電車機1組   │刑法第  │1.被告於警詢及偵查│吳明雄犯刑法第321條 │
│    │29日02時│蘭鎮豐田│          │足供兇器使用│2.零錢700元。     │321條第1│  中之自白2.證人即│第1項第3款之竊盜罪，│
│    │許      │里3鄰42-│          │之「十字鎬」│                  │項第3款 │  告訴人劉金發之警│累犯，處有期徒刑拾月│
│    │        │2號旁   │          │破壞車號    │                  │之加重竊│  詢筆錄          │。扣案之十字鎬壹支沒│
│    │        │空地    │          │961-HK大貨車│                  │盜罪    │3.竊盜現場照片（偵│收。                │
│    │        │        │          │之車窗打開車│                  │        │  二卷頁148-152） │                    │
│    │        │        │          │門後，竊取車│                  │        │4.贓物認領保管單1 │                    │
│    │        │        │          │內財物      │                  │        │  紙（偵一卷頁119 │                    │
│    │        │        │          │            │                  │        │  ）              │                    │
│    │        │        │          │            │                  │        │                  │                    │
│    │        │        │          │            │                  │        │                  │                    │
├──┼────┼────┼─────┼──────┼─────────┼────┼─────────┼──────────┤
│12  │99年11月│苗栗縣卓│陳乾木*（ │徒手竊取    │1.神案杯座1組（價 │刑法第  │1.被告於警詢及偵查│吳明雄犯竊盜罪，累犯│
│    │30日00時│蘭鎮內灣│管理人）  │            │  值約3000元）    │320條第1│  中之自白2.證人即│，處有期徒刑陸月。  │
│    │50分許  │里10鄰  │          │            │2.金爐1個（價值約 │項之竊盜│  告訴人陳乾木之警│                    │
│    │        │106號中 │          │            │  1000元）        │罪      │  詢筆錄          │                    │
│    │        │央土地公│          │            │                  │        │3.竊盜現場照片（偵│                    │
│    │        │廟      │          │            │                  │        │  二卷頁153-155） │                    │
│    │        │        │          │            │                  │        │4.贓物認領保管單1 │                    │
│    │        │        │          │            │                  │        │  紙（偵一卷頁123 │                    │
│    │        │        │          │            │                  │        │  ）              │                    │
│    │        │        │          │            │                  │        │                  │                    │
├──┼────┼────┼─────┼──────┼─────────┼────┼─────────┼──────────┤
│13  │99年10月│台中市東│劉基祿（管│徒手竊取    │1.小香爐1個       │刑法第  │1.被告於警詢及偵查│吳明雄犯竊盜罪，累犯│
│    │底某日  │勢區茂興│理人）    │            │2.瓦斯罐2瓶       │320條第1│  中之自白2.證人即│，處有期徒刑陸月。  │
│    │        │里東蘭路│          │            │3.小盒環香2盒     │項之竊盜│  被害人劉基祿之警│                    │
│    │        │221號附 │          │            │                  │罪      │  詢筆錄          │                    │
│    │        │近上圓墩│          │            │                  │        │3.竊盜現場照片（偵│                    │
│    │        │土地公廟│          │            │                  │        │  二卷頁156-157） │                    │
│    │        │        │          │            │                  │        │4.贓物認領保管單1 │                    │
│    │        │        │          │            │                  │        │  紙（偵一卷頁131 │                    │
│    │        │        │          │            │                  │        │  ）              │                    │
│    │        │        │          │            │                  │        │                  │                    │
├──┼────┼────┼─────┼──────┼─────────┼────┼─────────┼──────────┤
│14  │99年11月│同上    │同上      │同上        │1.3包檀香粉(4公斤 │刑法第  │同上              │吳明雄犯竊盜罪，累犯│
│    │中旬某  │        │          │            │  重)             │320條第1│                  │，處有期徒刑陸月。  │
│    │日      │        │          │            │2.瓦斯罐2瓶       │項之竊盜│                  │                    │
│    │        │        │          │            │3.小供香2盒       │罪      │                  │                    │
├──┼────┼────┼─────┼──────┼─────────┼────┼─────────┼──────────┤
│15  │99年11月│同上    │同上      │同上        │1.點香器1個(含瓦斯│刑法第  │同上              │吳明雄犯竊盜罪，累犯│
│    │下旬某日│        │          │            │  罐1瓶)          │320條第1│                  │，處有期徒刑陸月。  │
│    │        │        │          │            │2.環香香座1個     │項之竊盜│                  │                    │
│    │        │        │          │            │                  │罪      │                  │                    │
├──┼────┼────┼─────┼──────┼─────────┼────┼─────────┼──────────┤
│16  │99年11月│台中市豐│張秋敏（天│以客觀上足供│1.1尊太子元帥     │刑法第  │1.被告於警詢及偵查│吳明雄犯刑法第321條 │
│    │19日01時│原區東陽│聖宮總務）│兇器使用之「│2.大小濟公師父金尊│321條第1│  中之自白2.證人即│第1項第2、3款之竊盜 │
│    │20分    │里東陽路│          │破壞剪」破壞│寶扇各1支         │項第2款 │  被害人張秋敏之警│罪，累犯，處有期徒刑│
│    │        │439號天 │          │鐵窗後，侵入│3.金門高梁(58度)約│、第3款 │  詢筆錄          │拾月。              │
│    │        │聖宮    │          │屋內行竊    │10瓶              │之加重竊│3.竊盜現場照片（偵│                    │
│    │        │        │          │            │4.雙鹿五加皮酒12瓶│盜罪    │  二卷頁158-160） │                    │
│    │        │        │          │            │5.關聖帝君神尊的衣│        │4.贓物認領保管單2 │                    │
│    │        │        │          │            │服及帽子1套       │        │  紙（偵一卷頁    │                    │
│    │        │        │          │            │6.池府王爺神尊的鳳│        │  140-142 ）      │                    │
│    │        │        │          │            │冠1頂             │        │                  │                    │
│    │        │        │          │            │7.五寶神器組(鯊魚 │        │                  │                    │
│    │        │        │          │            │劍1支、日月釜1支、│        │                  │                    │
│    │        │        │          │            │七星劍1支及金箍棒 │        │                  │                    │
│    │        │        │          │            │1支等物品)        │        │                  │                    │
│    │        │        │          │            │8.檀香粉1大袋(50公│        │                  │                    │
│    │        │        │          │            │斤)               │        │                  │                    │
│    │        │        │          │            │9.檀香粉小包裝3包 │        │                  │                    │
│    │        │        │          │            │10.大供香10捆     │        │                  │                    │
│    │        │        │          │            │11.小供香6捆      │        │                  │                    │
│    │        │        │          │            │12.古董銅牛1隻    │        │                  │                    │
│    │        │        │          │            │13.自釀米酒1桶(30 │        │                  │                    │
│    │        │        │          │            │斤)               │        │                  │                    │
│    │        │        │          │            │14.咖啡色包包1個  │        │                  │                    │
│    │        │        │          │            │15.酥油1箱(6瓶裝) │        │                  │                    │
│    │        │        │          │            │16.白鐵葫蘆酒1瓶  │        │                  │                    │
│    │        │        │          │            │17.玉泉桂花釀酒1瓶│        │                  │                    │
│    │        │        │          │            │   、石敢當高梁2瓶│        │                  │                    │
│    │        │        │          │            │   、白鐵葫蘆酒1瓶│        │                  │                    │
│    │        │        │          │            │   、高梁酒58 度小│        │                  │                    │
│    │        │        │          │            │   瓶1瓶          │        │                  │                    │
│    │        │        │          │            │18.壽金2箱、檀香粉│        │                  │                    │
│    │        │        │          │            │2桶(1大1小)       │        │                  │                    │
│    │        │        │          │            │（以上可估計價值者│        │                  │                    │
│    │        │        │          │            │，合計約58600元） │        │                  │                    │
├──┼────┼────┼─────┼──────┼─────────┼────┼─────────┼──────────┤
│17  │99年11月│苗栗縣卓│張春正（管│攀越鐵門入內│1.神案杯座1個     │刑法第  │1.被告於警詢及偵查│吳明雄犯刑法第321條 │
│    │15日02時│蘭鎮新厝│理人）    │行竊        │2.竹製聖筊1對     │321條第1│  中之自白2.證人即│第1項第2款之竊盜罪，│
│    │許      │里13鄰88│          │            │3.油燈1對         │項第2款 │  被害人張春正之警│累犯，處有期徒刑拾月│
│    │        │號旁福德│          │            │4.燈油(3公斤裝)4桶│之加重竊│  詢筆錄          │。                  │
│    │        │土地公廟│          │            │5.環香15盒        │盜罪    │3.竊盜現場照片（偵│                    │
│    │        │        │          │            │                  │        │  二卷頁161-164） │                    │
│    │        │        │          │            │                  │        │4.贓物認領保管單1 │                    │
│    │        │        │          │            │                  │        │  紙（偵一卷頁149 │                    │
│    │        │        │          │            │                  │        │  ）              │                    │
│    │        │        │          │            │                  │        │                  │                    │
├──┼────┼────┼─────┼──────┼─────────┼────┼─────────┼──────────┤
│18  │99年11月│同上    │同上      │同上        │1.燈籠3個         │刑法第  │同上              │吳明雄犯刑法第321條 │
│    │20日02時│        │          │            │2.小燈泡4個       │321條第1│                  │第1項第2款之竊盜罪，│
│    │許      │        │          │            │3.2尺紅色日光燈及 │項第2款 │                  │累犯，處有期徒刑拾月│
│    │        │        │          │            │  燈座            │之加重竊│                  │。                  │
│    │        │        │          │            │                  │盜罪    │                  │                    │
├──┼────┼────┼─────┼──────┼─────────┼────┼─────────┼──────────┤
│19  │99年11月│同上    │同上      │同上        │1.藤椅1張         │刑法第  │同上              │吳明雄犯刑法第321條 │
│    │21日02時│        │          │            │2.小燈泡3個       │321條第1│                  │第1項第2款之竊盜罪，│
│    │許      │        │          │            │                  │項第2款 │                  │累犯，處有期徒刑拾月│
│    │        │        │          │            │                  │之加重竊│                  │。                  │
│    │        │        │          │            │                  │盜罪    │                  │                    │
├──┼────┼────┼─────┼──────┼─────────┼────┼─────────┼──────────┤
│20  │99年11月│台中市豐│劉民堂（管│徒手竊取。其│1.土地公神尊1尊   │刑法第  │1.被告於警詢及偵查│吳明雄犯竊盜罪，累犯│
│    │20日06時│原區南陽│理人）    │於犯罪被發覺│2.神尊的木頭座墊1 │320條第1│  中之自白2.證人即│，處有期徒刑肆月。  │
│    │許發現前│路南陽市│          │前，主動供出│片                │項之竊盜│  被害人劉民堂之警│                    │
│    │某時    │場8之1號│          │上開竊盜犯行│                  │罪      │  詢筆錄          │                    │
│    │        │五張福德│          │而接受裁判（│                  │        │3.竊盜現場照片（偵│                    │
│    │        │祠      │          │符合自首規定│                  │        │  二卷頁165-167） │                    │
│    │        │        │          │）。        │                  │        │4.贓物認領保管單1 │                    │
│    │        │        │          │            │                  │        │  紙（偵一卷頁153 │                    │
│    │        │        │          │            │                  │        │  ）              │                    │
│    │        │        │          │            │                  │        │                  │                    │
├──┼────┼────┼─────┼──────┼─────────┼────┼─────────┼──────────┤
│21  │99年09月│台中市太│劉玉磚（管│徒手竊取    │供香1包           │刑法第  │1.被告於警詢及偵查│吳明雄犯竊盜罪，累犯│
│    │上旬某日│平區中山│理委員）  │            │                  │320條第1│  中之自白2.證人即│，處有期徒刑陸月。  │
│    │        │路二段  │          │            │                  │項之竊盜│  被害人劉玉磚之警│                    │
│    │        │541巷內 │          │            │                  │罪      │  詢筆錄          │                    │
│    │        │百姓公廟│          │            │                  │        │3.竊盜現場照片（偵│                    │
│    │        │（義昌祠│          │            │                  │        │  二卷頁168-169） │                    │
│    │        │）      │          │            │                  │        │4.贓物認領保管單1 │                    │
│    │        │        │          │            │                  │        │  紙（偵一卷頁157 │                    │
│    │        │        │          │            │                  │        │  ）              │                    │
│    │        │        │          │            │                  │        │                  │                    │
├──┼────┼────┼─────┼──────┼─────────┼────┼─────────┼──────────┤
│22  │99年11月│苗栗縣卓│陳惠軍（管│徒手竊取    │1.掃具1組(包括竹掃│刑法第  │1.被告於警詢及偵查│吳明雄犯竊盜罪，累犯│
│    │底某日19│蘭鎮坪林│理人）    │            │把1支、軟掃把1支及│320條第1│  中之自白2.證人即│，處有期徒刑陸月。  │
│    │時30分  │里雙連  │          │            │鐵畚斗1個)        │項之竊盜│  被害人陳惠軍之警│                    │
│    │        │106號附 │          │            │2.銅製蠟燭座1個   │罪      │  詢筆錄          │                    │
│    │        │近雙連土│          │            │                  │        │3.竊盜現場照片（偵│                    │
│    │        │地公廟  │          │            │                  │        │  二卷頁171-173） │                    │
│    │        │        │          │            │                  │        │4.贓物認領保管單1 │                    │
│    │        │        │          │            │                  │        │  紙（偵一卷頁161 │                    │
│    │        │        │          │            │                  │        │  ）              │                    │
│    │        │        │          │            │                  │        │                  │                    │
├──┼────┼────┼─────┼──────┼─────────┼────┼─────────┼──────────┤
│23  │99年11月│苗栗縣卓│詹璟芳（管│破壞鐵門門鎖│點香爐1組(含點香爐│刑法第  │1.被告於警詢及偵查│吳明雄犯刑法第321條 │
│    │21日06時│蘭鎮上新│理人）    │後侵入行竊  │1個及小瓦斯桶1桶) │321條第1│  中之自白2.證人即│第1項第2款之竊盜罪，│
│    │發現前某│里17鄰9 │          │            │                  │項第2款 │  被害人詹璟芳之警│累犯，處有期徒刑拾月│
│    │時      │號附近竹│          │            │                  │之加重竊│  詢筆錄          │。                  │
│    │        │圍福德祠│          │            │                  │盜罪    │3.竊盜現場照片（偵│                    │
│    │        │土地公廟│          │            │                  │        │  二卷頁174-176） │                    │
│    │        │        │          │            │                  │        │4.贓物認領保管單1 │                    │
│    │        │        │          │            │                  │        │  紙（偵一卷頁165 │                    │
│    │        │        │          │            │                  │        │  ）              │                    │
│    │        │        │          │            │                  │        │                  │                    │
└──┴────┴────┴─────┴──────┴─────────┴────┴─────────┴──────────┘